【裁判字號】    97,易,20
【裁判日期】    970320
【裁判案由】    竊盜等
【裁判全文】
臺灣臺東地方法院刑事判決                97年度易字第20號
公  訴  人  臺灣臺東地方法院檢察署檢察官
被      告  己○○
                    （現另案羈押於臺灣臺東看守所）
上列被告因竊盜等案件，經檢察官提起公訴（96年度偵字第2535
號），本院依簡式審判程序審理，判決如下：
    主  文
己○○犯竊盜罪，累犯，處有期徒刑月，如易科罰金，以新臺
幣壹仟元折算壹日；又犯侵占遺失物罪，處罰金新臺幣伍仟元，
如易服勞役，以新臺幣壹仟元折算壹日。
    事  實
一、己○○前因公共危險及竊盜案件，經本院先後於民國95年8
    月16日、96年12月25日分別以95年東交簡字第110號、95年
    度易字第199號判處有期徒刑3月、4月及6月確定，於96年1
    月5日入監執行，嗣再經本院依中華民國九十六年罪犯減刑
    條例相關規定於96年7月16日以96年度聲減字第46號裁定減
    為有期徒刑1月15日、2月及3月，應執行有期徒刑6月，甫於
    96年7月16日執行期滿出監。猶不知悔改，竟意圖為自己不
    法之所有，先後於下列時間、地點，實行竊盜及侵占遺失物
    之犯行：
    (一)於96年7月23日上午某時，在臺東縣臺東市森林公園活水
      湖貨櫃屋旁，見羅軒德停放在該處之腳踏車置物籃內有
      SONY ERICSSON牌、K610I型號行動電話1支（序號0000000
      00000000號、搭配行動電話門號0000000000號），竟徒手
      竊取上開行動電話【價值約新臺幣（下同）10,000元】，
      得手後，持往臺東縣臺東市○○街80號東昇通訊行，變賣
      予不知情之負責人乙○○，得款500元，供己花用一空。
    (二)於96年7月23日某時，在臺東縣臺東市○○路上拾獲甲○○因車禍遺失之OKWAP牌、S800型號行動電話1支（序號
      000000000000000號、搭配行動電話門號0000000000號，
      價值約7,000元），竟將之侵占入己，於翌（24）日持往
      臺東縣臺東市○○街2號安慶流行通訊行，變賣予不知情
      之負責人丙○○，得款600元，供己花用一空。嗣經警依
      據東昇通訊行負責人乙○○提供己○○填寫之切結書；安
      慶流行通訊行負責人丙○○提供中古手機買賣紀錄簿己○○填寫之資料，循線查獲上情。
二、案經臺東縣警察局移送臺灣臺東地方法院檢察署檢察官偵查
    起訴。
    理  由
一、訊據被告己○○對於上開犯罪事實，業於本院準備程序及審
    理中坦承不諱，核與證人即被害人丁○○【羅軒德之母，即
    犯罪事實欄一‧(一)所載行動電話申辦人】、甲○○及證人乙○○、丙○○於警詢中證述各節大致相符，並有行動電話序
    號000000000000000號通聯紀錄、搭配門號0000000000號申
    請人資料、切結書、行動電話序號000000000000000號通聯
    紀錄、搭配門號0000000000號申請人資料及臺東縣警察局轄
    內安慶通訊行中古手機買賣紀錄簿各1份在卷可稽，足認被
    告上開任意性自白確與事實相符，應堪採信。本案事證已臻
    明確，被告前揭犯行均堪以認定，悉應予依法論科。
二、核被告己○○所為，係犯刑法第320條第1項之竊盜罪及同法
    第337條之侵占遺失物罪。被告所犯上開2罪，犯意各別，行
    為互異，構成要件不同，應予分論併罰。又被告有如犯罪事
    實欄所載論罪科刑及執行情形，有臺灣高等法院被告前案紀
    錄表1份附卷可按，其於有期徒刑執行完畢後，5年以內故意
    再犯本案犯罪事實欄一‧(一)所示有期徒刑以上之罪，應依刑
    法第47條第1項論以累犯，並加重其刑。爰審酌被告有如卷
    附臺灣高等法院被告前案紀錄表所載多項前科，足認其素行
    非佳，竟不知警惕，不思以正當方法賺取財物，履蹈前愆，
    顯無悛悔之意，並衡酌被告所竊取及侵占財物價值非鉅，手
    段尚稱平和，其初始雖矢口否認犯行，然嗣已於本院準備程
    序及審理時坦承不諱，犯罪後態度尚可等一切情狀，各量處
    如主文所示之刑，並分別諭知易科罰金及易服勞役之折算標
    準。
據上論斷，應依刑事訴訟法第273條之1第1項、第299條第1項前
段，刑法第320條第1項、第337條、第47條第1項、第41條第1項
前段、第42條第3項前段，刑法施行法第1條之1第1項、第2項前
段，判決如主文。
本案經檢察官戊○○到庭執行職務。
中    華    民    國    97    年    3     月    20    日
                  刑事第二庭    法  官  康文毅
以上正本證明與原本無異。
如不服本判決應於收受本判決後10日內向本院提出上訴書狀；上
訴書狀應敘述具體理由。未敘述上訴理由者，應於上訴期間屆滿
後20日內向本院補提理由書狀（均須按他造當事人之人數附繕本
）。「切勿逕送上級法院」。
告訴人或被害人對於本判決如有不服，請書具不服之理由狀，請
求檢察官上訴者，其上訴期間之計算係以檢察官收受判決正本之
日期為準。
中    華    民    國    97    年    3     月    20    日
                                書記官  林傳坤
附錄本案論罪科刑法條全文：
中華民國刑法第320條
意圖為自己或第三人不法之所有，而竊取他人之動產者，為竊盜
罪，處5年以下有期徒刑、拘役或5百元以下罰金。
意圖為自己或第三人不法之利益，而竊佔他人之不動產者，依前
項之規定處斷。
前二項之未遂犯罰之。
中華民國刑法第337條
意圖為自己或第三人不法之所有，而侵占遺失物、漂流物或其他
離本人所持有之物者，處5百元以下罰金。


司法院資訊處製作；財團法人民間司法改革基金會備份。
